# 母公司给下属公司员工发放特别奖励的会计处理

提问人：zhuyingqingxin 时间：2019-06-17 13:09:51
集团公司给下属公司员工发放特别奖励：优秀员工、技术创新奖、终身成就奖等。该费用由集团公司承担，拨款给下属公司发放给具体人员。请问集团公司应如何做会计处理？是计入管理费用-职工薪酬还是作为对子公司的投资还是对子公司的捐赠？@chenyiwei

回答人：chenyiwei
因为奖励对象是子公司员工，其取得奖励是基于他们为其所任职的子公司提供的服务，因此按照母公司为子公司承担费用，按权益性交易原则处理：
母公司：借：长期股权投资——子公司，贷：银行存款
子公司：借：管理费用（或其他成本费用项目），贷：应付职工薪酬；借：应付职工薪酬，贷：资本公积——资本溢价。

提问人：zhuyingqingxin 时间：2019-06-18 11:13:47
陈老师，子公司为什么还要计入应付职工薪酬呢？不太明白这一点。我认为这不属于子公司的费用及工资总额？
且集团公司是将款项打入子公司，由子公司代为发放的。我认为应该是：
借：银行存款，贷：资本公积；
借：管理费用，贷：其他应付款；
借：其他应付款，贷：银行存款；（需代购代缴个人所得税）

回答人：chenyiwei
这些人是因为其为子公司提供服务才取得该项奖励的，所以应计入子公司的职工薪酬费用。